臺灣彰化地方法院刑事判決　94年度訴字第970號
公　訴　人　臺灣彰化地方法院檢察署檢察官
被　　　告　甲○○　男　31歲.
　　　　　　　　　　住彰化縣鹿.
上列被告因偽造文書案件，經檢察官聲請簡易判決處刑（94年度
偵字第2725號），由本院彰化簡易庭移送改依通常訴訟程序審理
（94年度彰簡字第402號），本院合議庭裁定由受命法官獨任進
行簡式審判程序判決如下：
    主  文
甲○○行使偽造私文書，足以生損害於公眾及他人，處有期徒刑
貳月，如易科罰金，以佰元折算壹日，緩刑貳年。臺東縣警察
局東警交字第Ｔ00000000號舉發違反道路交通管理事件
通知單移送聯、迴覆聯、存查聯上偽造之「乙○○」署押共枚
均沒收。
    事實及理由
一犯罪事實：
  (一)甲○○於民國93年12月27日上午10時59分許，駕駛車牌號碼
    8776-GS號小客車，行經臺東縣臺9線公路385公里路段，因
    超速及無照駕駛為警攔檢舉發，詎甲○○未得其兄乙○○同
    意，竟在臺東縣警察局東警交字第Ｔ00000000號舉
    發違反道路交通管理事件通知單移送聯之「收受通知聯者簽
    章」欄內簽名偽造「乙○○」署押1枚，並在迴覆聯、存查
    聯上複寫偽造「乙○○」署押各1枚（即1式3枚，聲請簡易
    判決處刑書誤載為1式4枚，業經檢察官於本院審理中當庭更
    正），用以證明收受該通知單之意思表示及收受之事實，再
    交還警員鍾進允而行使之，足以生損害於臺東縣警察局處理
    交通違規事件之正確性及乙○○，旋為鍾進允當場發覺查獲
    。
  (二)案經臺東縣警察局移送臺灣臺東地方法院檢察署呈請臺灣高
    等法院檢察署令轉臺灣彰化地方法院檢察署檢察官偵查聲請
    簡易判決處刑。
二證據：
  (一)被告甲○○於本院坦承不諱之自白（本院卷第16頁）。
  (二)卷附之臺東縣警察局東警交字第Ｔ00000000號舉發
    違反道路交通管理事件通知單影本（警卷第4頁）。
三按在舉發違反道路交通管理事件通知單移送聯「收受通知聯者
  簽章」欄內偽簽他人姓名，自不待依據習慣或特約，單從形式
  上觀察，即足以知悉係表示由他人名義出具領收通知聯之證明
  ，此與事先在印妥內容之收據上偽簽他人姓名之情形，無分軒
  輊，當然屬於刑法第210條所稱之私文書，有最高法院83年臺
  上字第6631號判例可稽。被告在前開通知單偽簽被害人乙○○
  署名，復交還警員而行使之，即係主張由該被害人受領通知單
  ，足以生損害於臺東縣警察局處理交通違規事件之正確性及被
  害人乙○○，核其所為，係犯刑法第216條、第210條之行使偽
  造私文書罪。被告在通知單複寫偽造署名3枚，係一故意行為
  侵害一法益，屬單純一罪。被告偽造私文書復持以行使，偽造
  私文書之低度行為為行使之高度行為所吸收，又其偽造署名為
  偽造私文書之部分行為，均不另論罪。被告偽造之署名為3枚
  ，聲請簡易判決處刑書誤載為4枚，業經檢察官於本院審理中
  當庭更正（本院卷第10頁），附此敘明。爰審酌被告所犯已破
  壞國民對於文書真正之信賴及道路交通管理之正確性，惟於被
  查獲後即坦承犯行，態度良好及其他一切情狀，量處如主文所
  示之刑，並諭知易科罰金之折算標準，以資懲儆。查被告未曾
  受有期徒刑以上刑之宣告，此有臺灣高等法院被告全國前案紀
  錄表可按（本院卷第3至4頁），因一時失慮，偶罹刑典，經此
  偵審之教訓，當知所警惕，信無再犯之虞，且被告復捐款新臺
  幣（下同）20,000元予公益慈善團體，有捐款收據可憑（本院
  卷第18頁），所宣告之刑認以暫不執行為適當，爰依刑法第74
  條第1款諭知被告緩刑2年，以啟自新。被告偽造之前開署名3
  枚，應依刑法第219條沒收。
四如不服本判決，得於判決送達後10日內向本院提出上訴狀，上
  訴於臺灣高等法院臺中分院（應附繕本）。
據上論斷，應依刑事訴訟法第452條、第273條之1第1項、第299
條第1項前段，刑法第216條、210條、第41條第1項前段、第74條
第1款、第219條，罰金罰鍰提高標準條例第2條，判決如主文。
本案經檢察官邱鼎文到庭執行職務。
中　　華　　民　　國　　94　　年　　7 　　月　　11　　日
                  刑事第二庭         法　官  廖政勝
以上正本證明與原本無異。
中　　華　　民　　國　　94　　年　　7 　　月　　11　　日
                                     書記官  呂雅惠
附錄本案論罪科刑法條全文：
刑法第210條偽造、變造私文書，足以生損害於公眾或他人者，
處五年以下有期徒刑。
刑法第216條行使第二百十條至第二百十五條之文書者，依偽造
、變造文書或登載不實事項或使登載不實事項之規定處斷。
